【裁判字號】    99,上訴,1543
【裁判日期】    990603
【裁判案由】    強盜
【裁判全文】
臺灣高等法院刑事判決                99年度上訴字第1543號
上  訴  人  臺灣板橋地方法院檢察署檢察官
上  訴  人
即  被  告  甲○○
上列上訴人因被告強盜案件，不服臺灣板橋地方法院99年度訴字
第410號，中華民國99 年4月1日第一審判決（起訴案號：臺灣板
橋地方法院檢察署99年度偵字第1678號），提起上訴，本院判決
如下：
    主  文
上訴駁回。
    理  由
一、本案經本院審理結果，認第一審判決以被告甲○○所為係犯
    刑法第330條第1項之加重強盜罪，量處被告有期徒刑7年6月
    ，扣案之水果刀1 把沒收，核其認事用法及量刑均無不當，
    應予維持，並引用第一審判決書記載之事實、證據及理由（
    如附件）。
二、檢察官上訴意旨略以：被告於深夜時分持水果刀侵入便利商
    店，以手持水果刀抵住店員頸部之強暴、脅迫方式，致使被
    害人不能抗拒；進而強盜財物，所得財物則於日內供己花用
    殆盡。審酌被告年輕力壯，不思以努力工作之合法方式取得
    經濟來源，反而以持刀於深夜侵入開放性商店強盜方式獲取
    不法金錢，被告行為已嚴重危害治安，且被告前因詐欺案件
    遭判處有期徒刑2月，甫於97年8月26日易科罰金執行完畢，
    素行非佳，又被告於犯案後，迄今仍未賠償被害人，被告犯
    後是否能深刻反省而有悔意，尚有可疑，原審既認被告持刀
    加重強盜犯行有相當惡性，且構成累犯，然僅判處被告有期
    徒刑7年6月，實難昭刑罰榷所欲實現之正義，容有未洽，自
    難認原判決妥適，請撤銷原判決，另為適當之判決等語。
三、被告上訴意旨略以：被告雖犯本刑7 年以上有期徒刑之攜帶
    兇器強盜罪，惟於警、偵、審中均坦承犯行，足見被告深具
    悔意，犯後態度良好，甚者被告為警查獲時並不在家中，惟
    旋即返家主動說明等情，原審法院對此未加審酌，有違罪刑
    相當原則等語。
四、按量刑之輕重，係屬事實審法院得依職權自由裁量之事項，
    苟已斟酌刑法第57各款所列情狀，而未逾越法定刑度，不得
    遽指為違法。經查：原判決就被告犯罪情節，已在事實欄明
    白認定及於理由欄詳加論斷，並敘明審酌被告正值青年，素
    行不佳，不思進取，竟持刀強盜財物，有相當惡性，並嚴重
    危害社會治安，本應予以重懲，惟念被告失業後經濟狀況欠
    佳，一時失慮犯下大錯，尚有從事勞動謀生之能力與意願，
    犯後坦承犯行已知悔悟態度良好，並審酌被告之犯罪動機、
    目的、犯行所獲財物價值、所生危害等一切情狀，量處被告
    有期徒刑7年6月，就刑罰裁量職權之行使，既未逾越法律所
    規定之範圍，亦無濫用權限之情形，自不得認其量刑有何不
    當。公訴人上訴意旨，指摘原判決量刑過輕，被告上訴意旨
    ，指摘原判決量刑過重，均無理由，應予駁回。
據上論斷，應依刑事訴訟法第368條、第373條，判決如主文。
本案經檢察官吳茂松到庭執行職務。
中    華    民    國    99    年    6     月    3     日
                  刑事第五庭  審判長 法  官  高明哲
                                     法  官  高玉舜
                                     法  官  劉秉鑫
以上正本證明與原本無異。
如不服本判決，應於收受送達後10日內向本院提出上訴書狀，其
未敘述上訴之理由者並得於提起上訴後10日內向本院補提理由書
（均須按他造當事人之人數附繕本）「切勿逕送上級法院」。
                                     書記官  蔡宜蓁
中    華    民    國    99    年    6     月    3     日

司法院資訊處製作；財團法人民間司法改革基金會備份。
